---
title: "Nerd or Geek?"
author: "andrea"
date: "2020/6/04"
output: md_document
---

```{r setup, include=FALSE}
knitr::opts_chunk$set(echo = TRUE)
```

最近在老師的研究安排下讀了 [*How to do Linguistics with R*](https://benjamins.com/sites/z.195/) 的第十二章 *Probabilistic multifactorial grammar and lexicology: Binominal logistic regression*。本章介紹了如何以 logistic regression 解釋並預測兩個近似詞 的使用情形。接下來將使用 `Rling` 中的資料集 `nerd` 做練習。

```{r message=FALSE, warning=FALSE}
# Following the instructions of the book:
# install.packages(c("rms", "visreg", "car"))
# To install `Rling`:
# install.packages(pkgs = file.choose(), repos = NULL, type = "source")
library(Rling)
library(rms)
#library(visreg)
#library(car)
library(dplyr)
library(ggplot2)
```

### 1. 取得 `Rling` 中的資料集 `nerd`

```{r}
data(nerd)
summary(nerd)
```

### 2. 資料視覺化：`ggplot2` 練習

由下圖所示，在 20 世紀時，`nerd` 出現的次數比 `geek` 多。但在 21 世紀，`geek` 的使用次數超過前一世紀的兩倍，而 `nerd` 在兩世紀的次數無明顯差異，因此 `geek` 在 21 世紀的出現次數超過 `nerd`。

```{r}
nerd %>%
  group_by(Noun, Century) %>%
  count(Noun) %>%
  ungroup() %>%
  ggplot(aes(Century, n, fill = Noun)) +
  geom_bar(position = "dodge", stat = "identity", width = 0.3)
```

接下來看看不同世紀使用 `nerd` 與 `geek` 時的 polarities。可以發現不論在 20 或 21 世紀，使用 `nerd` 和 `geek` 時大部分都是 neutrual polarity。特別的是， `geek` 在 21 世紀時被使用於 positive polarity 的次數很高。

```{r}
nerd %>%
  group_by(Noun, Century, Eval) %>%
  summarise(n = n()) %>%
  ungroup() %>%
  ggplot(aes(Noun, n, fill = Eval)) +
  facet_wrap(~Century) +
  geom_bar(position = "dodge", stat = "identity", width = 0.5)
```

因為好奇，到 [Cambridge Dictionary](https://dictionary.cambridge.org/) 上查了兩字的釋義：

> nerd (n.)  
> (1) *a person, especially a man, who is not attractive and is awkward or socially embarrassing*  
> (2) *a person who is extremely interested in one subject, especially computers, and knows a lot of facts about it*

> geek (n.)  
> *someone who is intelligent but not fashionable or popular*

看起來 `geek` 似乎真的比 `nerd` 還來得正面一些，至少有 intelligent 的部分～

再看看兩詞在不同領域中的使用情形。在 20 與 21 世紀，`geek` 和 `nerd` 出現次數於學術領域最少，雜誌最多，而新聞又比口語多一些。且 21 世紀時， `geek` 在雜誌出現的次數增加許多。

```{r}
nerd %>%
  group_by(Century, Noun, Register, Eval) %>%
  summarise(n = n()) %>%
  ungroup() %>%
  ggplot(aes(Register, n, fill = Noun)) +
  facet_wrap(~Century) +
  geom_bar(stat = "identity", width = 0.4)
```

### 3. Logistic Regression Model

試著用書上的方式 (p.258) 跑 lrm。

```{r}
m.lrm <- lrm(Noun ~ Num + Century + Register + Eval, data = nerd)
m.lrm
```

從 `Model Likelihood Ration Test` 的欄位中，可以得知 *p*-value 小於 0.05，代表這個 model 的顯著。

在 `Discrimination Indexes` 欄中可以看到 R2 值。R2 值介於 0 和 1 之間，這個 model 的 R2 值為 0.171，代表預測能力低。但書中提到 logistic regression 的 R2 值通常會比 linear regression models 的來得低，因此並不建議採用 R2 值作為評斷。

在 `Rank Discrim. Indexes` 欄中，*C* 代表 [concordance index (一致性指數)](https://www.itread01.com/content/1541051301.html)，說明 model 的預測能力。表中可見 *C* = 0.687，代表預測能力普通。

接著來到 `Coef` 欄，想知道數值代表的是 `nerd` 還是 `geek`，可由以下得知：　

```{r}
levels(nerd$Noun)
```

所以數值是從
